臺灣板橋地方法院刑事判決　　　　　　　94年度易字第1359號
公　訴　人　臺灣板橋地方法院檢察署檢察官
被　　　告　甲○○
上列被告因違反毒品危害防制條例案件，經檢察官提起公訴（九
十四年度毒偵字第四五五四號），於被告為有罪之陳述後，本院
合議庭裁定由受命法官獨任依簡式審判程序審理，茲判決如下：
    主  文
甲○○施用第二級毒品，累犯，處有期徒刑柒月。
    事  實
一、甲○○前因施用毒品違反毒品危害防條例案件，經檢察官先
    後兩次送勒戒處所觀察、勒戒後，均因認無繼續施用毒品傾
    向，分別於民國八十八年五月十五日及八十八年十月二十一
    日執行完畢釋放，並由臺灣板橋地方法院檢察署檢察官分別
    以八十八年度偵字第一一○四七號及八十八年度毒偵字第一
    四七九號為不起訴處分確定。其後再同因施用第二級毒品違
    反毒品危害防制條例案件，經檢察官送戒治處所施以強制戒
    治並提起公訴，公訴部分經本院以九十年度易字第六五五號
    判處有期徒刑五月確定；強制戒治部分於九十年三月十四日
    因停止戒治付保護管束而釋放，嗣於保護管束期間內再因施
    用第二級毒品違反毒品危害防制條例案件，經本院以九十年
    度易字第三三三三號判處有期徒刑六月確定，經與前開有期
    徒刑五月定應執行刑為有期徒刑十月，甫於九十二年二月二
    十七日因縮刑期滿執行完畢，另強治戒治部分則經裁定撤銷
    停止戒治執行所餘強制戒治期間，於九十一年五月十二日執
    行完畢而釋放。
二、詎甲○○猶不知戒除毒癮，復基於施用第二級毒品之犯意，
    於九十四年四月二十六日下午某時，在其友人位於臺北縣三
    重市○○路某處之住所，以使用玻璃球將安非他命燒烤成煙
    吸食煙氣之方式，施用第二級毒品安非他命乙次。嗣於九十
    四年四月二十八日十五時許，在臺北市大同區○○○路○段
    二六○號三樓為警查獲。
三、案經臺北市政府警察局內湖分局報告臺灣士林地方法院檢察
    署檢察官呈臺灣高等法院檢察署檢察長移轉臺灣板橋地方法
    院檢察署檢察官偵查起訴。
    理  由
一、犯罪事實之認定：
  (一)上揭犯罪事實，業據被告甲○○自白不諱，而其為警查獲後
    經採集尿液囑託鑑定結果，亦呈安非他命類陽性反應，有臺
    灣檢驗科技股份有限公司出具之濫用藥物尿液檢驗報告及臺
    北市政府警察局偵辦毒品案件尿液檢體委驗單各乙份附卷可
    稽，堪信其前開自白應與事實相符。
  (二)又被告前因施用毒品違反毒品危害防條例案件，經檢察官先
    後兩次送勒戒處所觀察、勒戒後，均因認無繼續施用毒品傾
    向，分別於民國八十八年五月十五日及八十八年十月二十一
    日執行完畢釋放，並由臺灣板橋地方法院檢察署檢察官分別
    以八十八年度偵字第一一○四七號及八十八年度毒偵字第一
    四七九號為不起訴處分確定；其後再同因施用第二級毒品違
    反毒品危害防制條例案件，經檢察官送戒治處所施以強制戒
    治，於九十年三月十四日因停止戒治付保護管束而釋放，嗣
    於保護管束期間內再因施用第二級毒品違反毒品危害防制條
    例案件，經裁定撤銷停止戒治執行所餘強制戒治期間，於九
    十一年五月十二日執行完畢而釋放等情，亦有上開不起訴書
    分書及臺灣高等法院被告全國前案紀錄表存卷可憑。
  (三)是以本件事證明確，被告於強制戒治執行完畢釋放後五年內
    再為施用安非他命之犯行，堪為認定，應予依法論科。
二、論罪科刑之法律適用：
  (一)按安非他命為毒品危害防制條例第二條第二項第二款所定之
    第二級毒品，核被告所為，係犯同條例第十條第二項之施用
    第二級毒品罪。其施用前後持有安非他命之低度行為均為施
    用之高度行為所吸收，不另論罪。又被告前因施用第二級毒
    品違反毒品危害防制條例案件，經本院以九十年度易字第六
    五五號判處有期徒刑五月確定，復再因施用第二級毒品違反
    毒品危害防制條例案件，經本院以九十年度易字第三三三三
    號判處有期徒刑六月確定，經與前開有期徒刑五月定應執行
    刑為有期徒刑十月，甫於九十二年二月二十七日因縮刑期滿
    執行完畢，此有臺灣高等法院被告前案紀錄表附卷足參，其
    於上開有期徒刑執行完畢後五年以內再犯本件最重本刑為有
    期徒刑以上之罪，為累犯，應依刑法第四十七條之規定加重
    其刑。
  (三)爰審酌被告有如事實欄所載犯罪及施用毒品遭查獲之紀錄，
    有臺灣高等法院被告前案紀錄表附卷足據，素行不佳，且前
    已因觀察勒戒執行完畢而經二度不起訴處分，業受毒品危害
    防制條例對施用毒品人之寬典，竟仍一再吸食，顯見並無悔
    意，惡性非淺，然被告施用毒品實為戕害自身健康之犯罪，
    本件於他人尚無明顯重大危害，並斟酌其施用之次數，及其
    於審理中能坦認犯行，犯罪後之態度尚非不佳等一切情狀，
    量處如主文所示之刑，以資儆懲。
據上論斷，應依刑事訴訟法第二百七十三條之一第一項、第二百
九十九條第一項前段、毒品危害防制條例第十條第二項、第二十
三條第二項，刑法第十一條前段、第四十七條，判決如主文。
本案經檢察官曾文鐘到庭執行職務。
中　　華　　民　　國　　94　　年　　11　　月　　24　　日
                  刑事第十庭  法　官  楊  博  欽
以上正本證明與原本無異
如不服本判決應於送達後十日內向本院提出上訴狀
                                書記官　曾  美  滋
中　　華　　民　　國　　94　　年　　11　　月　　24　　日
附錄本案論罪科刑法條全文：
毒品危害防制條例第十條
  施用第一級毒品者，處六月以上五年以下有期徒刑。
  施用第二級毒品者，處三年以下有期徒刑。
